! Note
! Since the verbs are prefixing, we direct to 
! verb-grm-morph.txt first, ahd then here

! TODO: clean up morphophonology notes.

! TODO: need to organize definitions a bit more wrt. verbal particles.
!       ideally dictionary entries could be compiled directly from lexc files

! NOTE: Following nouns, morphophonology will be marked such
!
!		Final vowels which are deleted or change are marked {o}, {e}, etc.
!		Leave in unchanged form, e.g.:
!			joogso:joogs{o}
!			samee:same{e}
!
!		Medial vowels which are alternatively deleted in certain contexts
!		Are currently marked %^a %^o, etc. Perhaps sometime we can merge these.
! 		
!		final alternations with n/m need to be marked. *-m is always turned to
!		-n, but not all words that end in -n have -m- intervocalically.
!			san:sam
!

! NOTE: The infinitive form is not the recitation form found in Orwin, so I'm 
!		going with that.


! TODO: %^a, %^e, etc., vowel alternations
! TODO: {d} in V3B
	! @P.NEG.ON@:nda@P.NEG.ON@ conjugationclasses ;
	!                         conjugationclasses ;

! TODO: need to make sure there's consistency between the irregular verbs and the regular verbs as far as tagging is concerned. 

LEXICON Verb
	Copulas ;
	prefixing ;  	! TODO: prefixing verbs
	suffixing ; 

LEXICON Copulas
	Ah ; 
	MA ; 


! TODO: negation. Is this a V, or should it be ma+Neg#
!		or is maayaan structurally diff from muu, ma + ah + yaan ?
LEXICON MA
	ma+V+Neg+Pres+Sg3M:muu FINAL ; ! múu ? 
	ma+V+Neg+Pres+Pl3:maayaan FINAL ; !máayáan
	

LEXICON Ah
	Ah_Pres ; 
	Ah_Past ; 

LEXICON Ah_Pres
	ah+V+Inf:ah			# ;
	ah+V+Pres+Sg1:ahay	  	  # ; 
	ah+V+Pres+Sg2:tahay        # ; 
	ah+V+Pres+Sg3Masc:yahay    # ; 
	ah+V+Pres+Sg3Fem:tahay     # ;
	
	ah+V+Pres+Pl1Incl:nahay     # ;
	ah+V+Pres+Pl1Excl:nahay     # ;
	ah+V+Pres+Pl2:tihiin	   # ; 
	ah+V+Pres+Pl3:yihiin       # ; 


LEXICON Ah_Past
	ah+V+Past+Sg1:ahaa	  	  # ; 
	ah+V+Past+Sg2:ahayd        # ; 
	ah+V+Past+Sg3Masc:ahaa    # ; 
	ah+V+Past+Sg3Fem:ahayd     # ;
	
	ah+V+Past+Pl1Incl:ahayn     # ;
	ah+V+Past+Pl1Excl:ahayn     # ;
	ah+V+Past+Pl2:ahaydeen	   # ; 
	ah+V+Past+Pl3:ahaayeen       # ;

LEXICON prefixing
	iman+V:		IMAN "come" ;
	aqoon+V:	AQOON "know, recognize" ; 
	odhan+V:	ODHAN "say" ;
	! TODO: ah is one of these verbs


LEXICON AQOON
	+Inf:aqoon FINAL ; ! aqoón ! check inf form
	+Ind+Past:	AQOON/GenPast ;
	+Ind+Past:  AQOON/GenPastRed ; ! +Red tag after
	+Neg+Past:	AQOON/GenPastNeg ;
	
	+Ind+Pres:	AQOON/GenPres ;
	+Ind+Pres:	AQOON/GenPresRed ; ! +Red tag after
	+Neg+Pres:	AQOON/GenPresNeg ;
	
	+Ind+Pres:	AQOON/GenPresAlt ;
	+Ind+Pres:	AQOON/GenPresRedAlt ; ! +Red tag after
	
	+Imp:		AQOON/Imp ;
	
	! Barrier and @PREFIXING@ necessary for Prog.
	:aqoon{#}@PREFIXING@		Progressive ; ! imán ; TODO: +Ind tag comes in at some odd place.
	+Neg+Prog+Pres:oqoon 			FINAL ;		! oqoón
	+Neg+Prog+Past:oqoonaynin		FINAL ; 	! oqoonaynín


! Following lexicons only have Person, Reduced and Sty tags.
LEXICON AQOON/GenPast
	  +1Sg:iqiin			FINAL ;
	 +2Sg:tiqiin			FINAL ;
	+3SgM:yiqiin			FINAL ;
	+3SgF:tiqiin			FINAL ;
	 +1Pl:niqiin			FINAL ;
	+2Pl:tiqiinneen		FINAL ;
	+3Pl:yiqiinneen		FINAL ;

LEXICON AQOON/GenPastRed
	  +1Sg+Red:iqiín			FINAL ; !  iqiín
	 +2Sg+Red:yiqiín			FINAL ; ! yiqiín
	+3SgM+Red:yiqiín			FINAL ; ! yiqiín
	+3SgF+Red:tiqiín			FINAL ; ! tiqiín
	 +1Pl+Red:niqiín			FINAL ; ! niqiín
	+2Pl+Red:yiqiín			FINAL ; ! yiqiín
	+3Pl+Red:yiqiín			FINAL ; ! yiqiín

LEXICON AQOON/GenPastNeg
	+Sg:oqoón               FINAL ; ! oqoón
	+Pl:oqoonín             FINAL ; ! oqoonín
	+Sg+Sty/TODO:aqoón      FINAL ; ! aqoón
	+Pl+Sty/TODO:aqoonín	FINAL ; ! aqoonín

LEXICON AQOON/GenPres
	  +1Sg:aqaan			FINAL ;
	 +2Sg:taqaan			FINAL ;
	+3SgM:yaqaan			FINAL ;
	+3SgF:taqaan			FINAL ;
	 +1Pl:naqaan			FINAL ;
	+2Pl:taqaanniin		FINAL ;
	+3Pl:yaqaanniin		FINAL ;

LEXICON AQOON/GenPresRed
	  +1Sg+Red:aqaán			FINAL ; 	!  aqaán
	 +2Sg+Red:yaqaán			FINAL ; 	! yaqaán
	+3SgM+Red:yaqaán			FINAL ; 	! yaqaán
	+3SgF+Red:taqaán			FINAL ; 	! taqaán
	 +1Pl+Red:naqaán			FINAL ; 	! naqaán
	+2Pl+Red:yaqaán			FINAL ; 	! yaqaán
	+3Pl+Red:yaqaán			FINAL ; 	! yaqaán

LEXICON AQOON/GenPresNeg
	  +1Sg:aqaán			FINAL ;     !  aqaán
	 +2Sg:taqaán			FINAL ;     ! taqaán
	+3SgM:yaqaán			FINAL ;     ! yaqaán
	+3SgF:taqaán			FINAL ;     ! taqaán
	 +1Pl:naqaán			FINAL ;     ! naqaán
	+2Pl:taqaanníin		FINAL ;     ! taqaanníin
	+3Pl:yaqaanníin		FINAL ;     ! yaqaanníin

LEXICON AQOON/GenPresAlt
	  +1Sg+Sty/TODO:aqaannaa			FINAL ;
	 +2Sg+Sty/TODO:taqaannaa			FINAL ;
	+3SgM+Sty/TODO:yaqaannaa			FINAL ;
	+3SgF+Sty/TODO:taqaannaa			FINAL ;
	 +1Pl+Sty/TODO:naqaannaa			FINAL ;
	+2Pl+Sty/TODO:taqaanniin			FINAL ;
	+3Pl+Sty/TODO:yaqaanniin			FINAL ;

LEXICON AQOON/GenPresRedAlt
	  +1Sg+Red+Sty/TODO:aqaanná			FINAL ; 	!  aqaanná
	 +2Sg+Red+Sty/TODO:yaqaanná			FINAL ; 	! yaqaanná
	+3SgM+Red+Sty/TODO:yaqaanná			FINAL ; 	! yaqaanná
	+3SgF+Red+Sty/TODO:taqaanná			FINAL ; 	! taqaanná
	 +1Pl+Red+Sty/TODO:naqaanná			FINAL ; 	! naqaanná
	+2Pl+Red+Sty/TODO:yaqaanná			FINAL ; 	! yaqaanná
	+3Pl+Red+Sty/TODO:yaqaanná			FINAL ; 	! yaqaanná

LEXICON AQOON/Imp
	+Sg:oqóow		FINAL ;		! oqóow
	+Pl:oqoóda		FINAL ;		! oqoóda
	
	+Neg+Sg:óqoon	FINAL ;		! óqoon
	+Neg+Sg:óqoonin	FINAL ;		! óqoonin
	+Neg+Pl:óqoonina FINAL ; 	! oqoonína



LEXICON IMAN
	+Inf:imán	FINAL ; ! imán
	+Ind+Past:	IMAN/GenPast ;
	+Ind+Past:  IMAN/GenPastRed ; ! +Red tag after
	+Neg+Past:	IMAN/GenPastNeg ;
	
	+Ind+Pres:	IMAN/GenPres ;
	+Ind+Pres:	IMAN/GenPresRed ; ! +Red tag after
	+Neg+Pres:	IMAN/GenPresNeg ;
        
	+Imp:		IMAN/Imp ;
	
	! Barrier and @PREFIXING@ necessary for Prog.
	:iman{#}@PREFIXING@		Progressive ; ! imán ; TODO: +Ind tag comes in at some odd place.
	+Neg+Prog+Pres:iman 			FINAL ;		! imán
	+Neg+Prog+Past:imanayn		FINAL ; 	! imánaýn
	+Neg+Prog+Past:imanaynin		FINAL ; 	! imánaynín


! Following lexicons only have Person, Reduced and Sty tags.
LEXICON IMAN/GenPast
	  +1Sg:imi				IMAN/ALT ;
	 +2Sg:timi				IMAN/ALT ;
	+3SgM:yimi				IMAN/ALT ;
	+3SgF:timi				IMAN/ALT ;
	 +1Pl:nimi				IMAN/ALT ;
	+2Pl:timaaddeen		FINAL ;
	+3Pl:yimaaddeen		FINAL ;

LEXICON IMAN/GenPastRed
	  +1Sg+Red:imi			IMAN/ALT ; ! 	 imí	/	 imíd
	 +2Sg+Red:yimi			IMAN/ALT ; ! 	yimí	/	yimíd
	+3SgM+Red:yimi			IMAN/ALT ; ! 	yimí	/	yimíd
	+3SgF+Red:timi			IMAN/ALT ; ! 	timí	/	timíd
	 +1Pl+Red:nimi			IMAN/ALT ; ! 	nimí	/	nimíd
	+2Pl+Red:yimi			IMAN/ALT ; ! 	yimí	/	yimíd
	+3Pl+Red:yimi			IMAN/ALT ; ! 	yimí	/	yimíd

LEXICON IMAN/GenPastNeg
	+Sg:iman               FINAL ; ! imán
	+Pl:imanin             FINAL ; ! imanín

LEXICON IMAN/GenPres
	  +1Sg:imaaddaa			FINAL ;
	 +2Sg:timaaddaa			FINAL ;
	+3SgM:yimaaddaa			FINAL ;
	+3SgF:timaaddaa			FINAL ;
	 +1Pl:nimaaddaa			FINAL ;
	+2Pl:timaaddaan		FINAL ;
	+3Pl:yimaaddaan		FINAL ;

LEXICON IMAN/GenPresRed
	  +1Sg+Red:imaadda			FINAL ; 	! 	 imaaddá
	 +2Sg+Red:yimaadda			FINAL ; 	! 	yimaaddá
	+3SgM+Red:yimaadda			FINAL ; 	! 	yimaaddá
	+3SgF+Red:timaadda			FINAL ; 	! 	timaaddá
	 +1Pl+Red:nimaadda			FINAL ; 	! 	nimaadná
	+2Pl+Red:yimaadda			FINAL ; 	! 	yimaaddá
	+3Pl+Red:yimaadda			FINAL ; 	! 	yimaaddá

LEXICON IMAN/GenPresNeg
	  +1Sg:imaaddo			FINAL ;     !  imaaddó  
	 +2Sg:timaaddo			FINAL ;     ! timaaddó  
	+3SgM:yimaaddo			FINAL ;     ! yimaaddó  
	+3SgF:timaaddo			FINAL ;     ! timaaddó  
	 +1Pl:nimaaddo			FINAL ;     ! nimaadnó  
	+2Pl:timaaddaan		FINAL ;     ! timaaddáan
	+3Pl:yimaaddaan		FINAL ;     ! yimaaddáan

LEXICON IMAN/Imp
	+Sg:kaalay		FINAL ;		! kaálay
	+Pl:kaalaya		FINAL ; 	! kaaláya
	
	+Neg+Sg:iman	FINAL ;     ! íman
	+Neg+Sg:imanin	FINAL ;     ! ímanin
	+Neg+Pl:imanína FINAL ; 	! imanína

LEXICON IMAN/ALT
	+Sty/TODO:d		FINAL ;
	:0				FINAL ; 



! TODO: odhan needs alternate -r- forms with +Sty/TODO

LEXICON ODHAN
	+Inf:odhan	FINAL ; ! odhán
	+Inf:oran	FINAL/TODO ; ! odhán

	+Ind+Past:	ODHAN/GenPast ;
	+Ind+Past:  ODHAN/GenPastRed ; ! +Red tag after
	+Neg+Past:	ODHAN/GenPastNeg ;
	
	+Ind+Pres:	ODHAN/GenPres ;
	+Ind+Pres:	ODHAN/GenPresRed ; ! +Red tag after
	+Neg+Pres:	ODHAN/GenPresNeg ;
	
	+Imp:		ODHAN/Imp ;
	
	! Barrier and @PREFIXING@ necessary for Prog.
	 :odhan{#}@PREFIXING@		Progressive ; ! imán ; TODO: +Ind tag comes in at some odd place.
	+Sty/TODO:oran{#}@PREFIXING@		Progressive ; ! imán ; TODO: +Ind tag comes in at some odd place.
	
	+Neg+Prog+Pres:odhan 			FINAL ;		! odhán
	+Neg+Prog+Past:odhanayn			FINAL ; 	! odhánaýn
	+Neg+Prog+Past:odhanaynin		FINAL ; 	! odhánaynín
	
	+Neg+Prog+Pres:oran 			FINAL ;		! odhán
	+Neg+Prog+Past:oranayn			FINAL ; 	! odhánaýn
	+Neg+Prog+Past:oranaynin		FINAL ; 	! odhánaynín
	


LEXICON ODHAN/GenPast
	  +1Sg:idhi				FINAL ;
	 +2Sg:tidhi				FINAL ;
	+3SgM:yidhi				FINAL ;
	+3SgF:tidhi				FINAL ;
	 +1Pl:nidhi				FINAL ;
	+2Pl:tidhaahdeen		FINAL ;
	+3Pl:yidhaahdeen		FINAL ;
	! Forms for southern dialect. Doing this the lazy copy/paste way.
	! People actually write these, so analyzing them with a Sty tag.
	  +1Sg:iri				FINAL/TODO ;
	 +2Sg:tiri				FINAL/TODO ;
	+3SgM:yiri				FINAL/TODO ;
	+3SgF:tiri				FINAL/TODO ;
	 +1Pl:niri				FINAL/TODO ;
	+2Pl:tiraahdeen		FINAL/TODO ;
	+3Pl:yiraahdeen		FINAL/TODO ;


LEXICON ODHAN/GenPastRed
	  +1Sg+Red:idhi			FINAL ; ! 	 idhí
	 +2Sg+Red:yidhi			FINAL ; ! 	yidhí 
	+3SgM+Red:yidhi			FINAL ; ! 	yidhí 
	+3SgF+Red:tidhi			FINAL ; ! 	tidhí 
	 +1Pl+Red:nidhi			FINAL ; ! 	nidhí 
	+2Pl+Red:yidhi			FINAL ; ! 	yidhí 
	+3Pl+Red:yidhi			FINAL ; ! 	yidhí 
	! Southern dialect
	  +1Sg+Red:iri			FINAL/TODO ; ! 	 idhí
	 +2Sg+Red:yiri			FINAL/TODO ; ! 	yidhí 
	+3SgM+Red:yiri			FINAL/TODO ; ! 	yidhí 
	+3SgF+Red:tiri			FINAL/TODO ; ! 	tidhí 
	 +1Pl+Red:niri			FINAL/TODO ; ! 	nidhí 
	+2Pl+Red:yiri			FINAL/TODO ; ! 	yidhí 
	+3Pl+Red:yiri			FINAL/TODO ; ! 	yidhí 

LEXICON ODHAN/GenPastNeg
	+Sg:odhan               FINAL ; ! odhán
	+Pl:odhanin             FINAL ; ! odhanín
	+Sg:oran               FINAL/TODO ; ! odhán
	+Pl:oranin             FINAL/TODO ; ! odhanín

LEXICON ODHAN/GenPres
	  +1Sg:idhaahdaa			FINAL ;
	 +2Sg:tidhaahdaa			FINAL ;
	+3SgM:yidhaahdaa			FINAL ;
	+3SgF:tidhaahdaa			FINAL ;
	 +1Pl:nidhaahnaa			FINAL ;
	+2Pl:tidhaahdaan		FINAL ;
	+3Pl:yidhaahdaan		FINAL ;
	
	  +1Sg:iraahdaa			FINAL/TODO ;
	 +2Sg:tiraahdaa			FINAL/TODO ;
	+3SgM:yiraahdaa			FINAL/TODO ;
	+3SgF:tiraahdaa			FINAL/TODO ;
	 +1Pl:niraahnaa			FINAL/TODO ;
	+2Pl:tiraahdaan		FINAL/TODO ;
	+3Pl:yiraahdaan		FINAL/TODO ;

LEXICON ODHAN/GenPresRed
	  +1Sg+Red:idhaahda			FINAL ; 	! 	 idhaahdá
	 +2Sg+Red:yidhaahda			FINAL ; 	! 	yidhaahdá
	+3SgM+Red:yidhaahda			FINAL ; 	! 	yidhaahdá
	+3SgF+Red:tidhaahda			FINAL ; 	! 	tidhaahdá
	 +1Pl+Red:nidhaahda			FINAL ; 	! 	nidhaahdá
	+2Pl+Red:yidhaahda			FINAL ; 	! 	yidhaahdá
	+3Pl+Red:yidhaahda			FINAL ; 	! 	yidhaahdá
	
	  +1Sg+Red:iraahda			FINAL/TODO ; 	! 	 idhaahdá
	 +2Sg+Red:yiraahda			FINAL/TODO ; 	! 	yidhaahdá
	+3SgM+Red:yiraahda			FINAL/TODO ; 	! 	yidhaahdá
	+3SgF+Red:tiraahda			FINAL/TODO ; 	! 	tidhaahdá
	 +1Pl+Red:niraahda			FINAL/TODO ; 	! 	nidhaahdá
	+2Pl+Red:yiraahda			FINAL/TODO ; 	! 	yidhaahdá
	+3Pl+Red:yiraahda			FINAL/TODO ; 	! 	yidhaahdá
	

LEXICON ODHAN/GenPresNeg
	  +1Sg:idhaahdo			FINAL ;     !  idhaahdó  
	 +2Sg:tidhaahdo			FINAL ;     ! tidhaahdó  
	+3SgM:yidhaahdo			FINAL ;     ! yidhaahdó  
	+3SgF:tidhaahdo			FINAL ;     ! tidhaahdó  
	 +1Pl:nidhaahdo			FINAL ;     ! nidhaahnó  
	+2Pl:tidhaahdaan		FINAL ;     ! tidhaahdáan
	+3Pl:yidhaahdaan		FINAL ;     ! yidhaahdáan
	
	  +1Sg:iraahdo			FINAL/TODO ;     !  idhaahdó  
	 +2Sg:tiraahdo			FINAL/TODO ;     ! tidhaahdó  
	+3SgM:yiraahdo			FINAL/TODO ;     ! yidhaahdó  
	+3SgF:tiraahdo			FINAL/TODO ;     ! tidhaahdó  
	 +1Pl:niraahdo			FINAL/TODO ;     ! nidhaahnó  
	+2Pl:tiraahdaan		FINAL/TODO ;     ! tidhaahdáan
	+3Pl:yiraahdaan		FINAL/TODO ;     ! yidhaahdáan

LEXICON ODHAN/Imp
	+Sg:dheh		FINAL ;		! dhéh
	+Pl:dhaha		FINAL ; 	! dháha
	
	+Neg+Sg:odhan	FINAL ;     ! ódhan
	+Neg+Sg:odhanin	FINAL ;     ! ódhanin
	+Neg+Pl:odhanina FINAL ; 	! odhanína
	! Unclear on whether these exist, but doing them for consistency
	+Sg:reh		FINAL/TODO ;		! dhéh
	+Pl:raha		FINAL/TODO ; 	! dháha
	
	+Neg+Sg:oran	FINAL/TODO ;     ! ódhan
	+Neg+Sg:oranin	FINAL/TODO ;     ! ódhanin
	+Neg+Pl:oranina FINAL/TODO ; 	! odhanína



LEXICON FINAL/TODO
	:+Sty/TODO			FINAL ;


! Prefixing notes
!  Marking tones because I may want to do something with them.
!  Might be nice to have an analyzer that returns forms with tones
!  for text to speech, but then strips those for other usages.

! Hmm...
!  Upon collecting forms for iqi and even just part of imi, it seems like
!  it will be annoyign to formulate something nice that isn't repetitive.
!  iqi and imi form General Past Negative in separate ways, apparently; 
!  one uses ó and the other does not.
! 
!  But maybe there is a chance for something to arise out of creating an
!  exhaustive list of forms and tags.


!!!! 	iqi - Infinitive form is aqoón
!!!!			Wáan ku aqoón doonaa 'I will recognize you.'

!  Gen Past - Note same {ŧ} / {đ} / {ñ} pattern
! 			  Note same 2/3Pl pattern

!	Sg	1		 iqiin
!		2		tiqiin
!		3m		yiqiin
!		3f		tiqiin
!	Pl	1		niqiin
!		2		tiqiinneen
!		3		yiqiinneen

! Gen Past Reduced

!	Sg	1		 iqiín
!		2		yiqiín
!		3m		yiqiín
!		3f		tiqiín
!	Pl	1		niqiín
!		2		yiqiín
!		3		yiqiín

! Gen Past Neg

!	má + 	oqoón (Sg.) / oqoonín (Pl.)
!
!   Also spelt aqoón / aqoonín
!
!
!	ex.)  Máydin oqoonín
!		 'You (pl.) did not know.'

! Gen Pres                             Gen Pres Reduced
                                      
!	Sg	1		 aqaan                	Sg	1		 aqaán
!		2		taqaan                		2		yaqaán
!		3m		yaqaan                		3m		yaqaán
!		3f		taqaan                		3f		taqaán
!	Pl	1		naqaan                	Pl	1		naqaán
!		2		taqaanniin            		2		yaqaán
!		3		yaqaanniin            		3		yaqaán

! Gen Pres (Alternate)                 Gen Pres Reduced (Alternate)
                                      
!	Sg	1		 aqaannaa             	Sg	1		 aqaanná
!		2		taqaannaa             		2		yaqaanná
!		3m		yaqaannaa             		3m		yaqaanná
!		3f		taqaannaa             		3f		taqaanná
!	Pl	1		naqaannaa             	Pl	1		naqaanná
!		2		taqaanniin            		2		yaqaanná
!		3		yaqaanniin            		3		yaqaanná

! Gen Pres Negative

!	Sg	1		 aqaán
!		2		taqaán
!		3m		yaqaán
!		3f		taqaán
!	Pl	1		naqaán
!		2		taqaanníin  ! TODO: iín?
!		3		yaqaanníin  ! TODO: iín?


! Progressive forms use the infinitive, and then essentially
! the same morphology as with suffixing verbs.

! Progressive Present              Progressive Present Reduced
                                  
!	Sg	1		aqoónayaa         	Sg	1		aqoónayá
!		2		aqoónaysaa        		2		aqoónayá
!		3m		aqoónayaa         		3m		aqoónayá
!		3f		aqoónaysaa        		3f		aqoónaysá
!	Pl	1		aqoónaynaa        	Pl	1		aqoónayná
!		2		aqoónaysaan       		2		aqoónayá
!		3		aqoónayaan        		3		aqoónayá


! Progressive Past                 Progressive Past Reduced
                                  
!	Sg	1		aqoónayay         	Sg	1		aqoónayaý
!		2		aqoónaysay        		2		aqoónayaý
!		3m		aqoónayay         		3m		aqoónayaý
!		3f		aqoónaysay        		3f		aqoónaysaý
!	Pl	1		aqoónaynay        	Pl	1		aqoónaynaý
!		2		aqoónayseen       		2		aqoónayaý
!		3		aqoónayeen        		3		aqoónayaý


! Progressive Present Negative

!	máayó + Inf ... or má + typical Prog Pres Neg endings
!		aqoonayso, aqoonayno, etc.

! 	ex.)		Má aqoónayó.		I do not recognize her.
!				Oqoón máayó.		I do not recognize her.

! Progressive Past Neg.

!  Invariable form:
!
!	Má oqoonaynín.		I didn't recognize her.

! Imperative

!		sg.			pl.
!		oqóow		oqoóda

! Negative Imperative

!		sg.			pl.
!		ha óqoon	ha oqoonína
!		ha óqoonin




!!!! 	imi - Infinitive form is imán
!!!!			Wáan ku aqoón doonaa 'I will recognize you.'

!  Gen Past - Note same {ŧ} / {đ} / {ñ} pattern
! 			  Note same 2/3Pl pattern

!	Sg	1		 imi
!		2		timi
!		3m		yimi
!		3f		timi
!	Pl	1		nimi
!		2		timaaddeen
!		3		yimaaddeen

!  Gen Past (Alternate)

!	Sg	1		 imid
!		2		timid
!		3m		yimid
!		3f		timid
!	Pl	1		nimid
!		2		timaaddeen
!		3		yimaaddeen

! Gen Past Reduced

!	Sg	1		 imí			 imíd
!		2		yimí			yimíd
!		3m		yimí			yimíd
!		3f		timí			timíd
!	Pl	1		nimí			nimíd
!		2		yimí			yimíd
!		3		yimí			yimíd

! Gen Past Neg

!	má + 	imán (Sg.) / imanín (Pl.)


! Gen Pres
                                 
!	Sg	1		 imaaddaa
!		2		timaaddaa
!		3m		yimaaddaa
!		3f		timaaddaa
!	Pl	1		nimaadnaa
!		2		timaaddaan
!		3		yimaaddaan

! Gen Pres Reduced
                                 
!	Sg	1		 imaaddá          
!		2		yimaaddá          
!		3m		yimaaddá          
!		3f		timaaddá          
!	Pl	1		nimaadná          
!		2		yimaaddá       
!		3		yimaaddá  

! Gen Pres Neg
                                 
!	Sg	1		 imaaddó         
!		2		timaaddó         
!		3m		yimaaddó         
!		3f		timaaddó         
!	Pl	1		nimaadnó         
!		2		timaaddáan      ! TODO: aán?
!		3		yimaaddáan		! TODO: aán?  


! Progressive: inf + typical progressive endings.

! TODO: collect these from Orwin anyway, p. 152




LEXICON suffixing
	V1 ;
	V2 ;
	V3 ;  
	Unknown ; 

! TODO: qaaday / qaadday / qaatay analyses. overgeneration from {d}?
!		appears not to be -t to -d next to d rule

! Note marking of voicing: arag:ar%^ak

! This set needs to be checked for optionality of verbal particles
LEXICON V1
! short stems
cab			V1_VerbMorf 	"drink" ;
cun			V1_VerbMorf 	"eat" ;
da'			V1_VerbMorf 	"fall (of rain), rain" ;
daaq		V1_VerbMorf 	"graze (intr.)" ;
dar			V1_VerbMorf 	"(isku): put in together; (ku): add to" ;
deg			V1_VerbMorf 	"live (in a place), soo: land (of an aeroplane); (soo): land" ;
dhaaf		V1_VerbMorf 	"pass by" ;
dhac		V1_VerbMorf 	"happen; fall" ;
dhan:dham	V1_VerbMorf 	"drink (used only with milk)" ; ! dhamaa
dhig		V1_VerbMorf 	"put down; teach" ;
dhis		V1_VerbMorf 	"build" ;
diid		V1_VerbMorf 	"refuse" ;
diir		V1_VerbMorf 	"peel" ;
dil			V1_VerbMorf 	"kill, hit" ;
dir			V1_VerbMorf 	"send; (obj: telefoon) telephone; telefoon (u): someone" ;
doon		V1_VerbMorf 	"want, wish (gen pres)" ;
duul		V1_VerbMorf 	"fly" ;
eeg			V1_VerbMorf 	"look" ;
fur			V1_VerbMorf 	"open, divorce" ;
gaadh		V1_VerbMorf 	"arrive, reach" ;
go'			V1_VerbMorf		"cut (intr.)" ;
gub			V1_VerbMorf		"burn (tr.)";
hel			V1_VerbMorf  	"find; (ka): like, enjoy; find from." ;
jab			V1_VerbMorf  	"break (intr.)" ;
jir			V1_VerbMorf  	"be in a place (animate and inanimate subjs; used with inf. in the general past to form the past habit.)" ;
kac			V1_VerbMorf  	"rise" ;
kar			V1_VerbMorf  	"be able to; boil (intr.)" ;
keen		V1_VerbMorf		"bring"								   ; 
lis			V1_VerbMorf		"milk (tr.)" ;
mar			V1_VerbMorf  	"pass; (soo): pass along" ; 
qaad		V1_VerbMorf  	"take; hees qaad - sing a song; fall" ;
qor			V1_VerbMorf		"write"									; ! TODO: check decl.
raac		V1_VerbMorf 	"accompany, go with; (obj - gaadhi): go by car" ;
rab			V1_VerbMorf		"want, desire (used as an aux wiht infin.)" ;
saar		V1_VerbMorf		"put something on top of"              ;
sheeg		V1_VerbMorf 	"tell, (u): to"                        ;
shub		V1_VerbMorf 	"pour; (ku): into"                     ;
sug			V1_VerbMorf 	"wait"                                 ;
toos		V1_VerbMorf 	"get up, stand up (intr.)"             ;
tun			V1_VerbMorf 	"grind"                                ;
tus			V1_VerbMorf 	"show"                                 ;
waa			V1_VerbMorf 	"fail, miss"                           ;
waal		V1_VerbMorf 	"make mad"                             ;
waay		V1_VerbMorf		"fail" ; ! TODO: declension? waayay waayday, waaysay?
wad			V1_VerbMorf		"continue, drive; (sii): continue"                             ;
xidh		V1_VerbMorf 	"close"                                ;
yaab		V1_VerbMorf 	"be astonished"                        ;
yeedh		V1_VerbMorf 	"(u): call someone"                    ;

! TODO: short stems with ablaut
tag:t{ae}g   		V1_VerbMorf		"go" ;			  ! 
bax:b{ae}x			V1_VerbMorf 	"leave (intr.)" ; ! TODO: inf. - bexi ?
gal:g{ae}l			V1_VerbMorf 	"enter" ;  ! TODO: inf - geli

! reduplicative
degdeg		V1_VerbMorf 	"hurry" ;
doondoon	V1_VerbMorf 	"look for" ;
eegeeg		V1_VerbMorf 	"(ka): look around" ;
jarjar		V1_VerbMorf		"chop up" ;

! unsure
akhri		V1_VerbMorf 	"read" ; ! TODO: orwin says this is 1, but may optionally be 2
farax		V1_VerbMorf 	"be happy" ;

! vowel deletion
arag:ar%^ak		V1_VerbMorf 	"see" ;									! arkaa
gudub:gud%^ub		V1_VerbMorf  "cross";								! gudbaa
hadal:had%^al		V1_VerbMorf  "speak"; 								! hadlaa
hurud:hur%^ud		V1_VerbMorf  "sleep" ;								! hurdaa
korodh:kor%^odh		V1_VerbMorf  "increase (intr.)" ;
kulan:kul%^a{m}		V1_VerbMorf  "meet" ;								! kulmaa
maaran:maar%^am		V1_VerbMorf  "ka: manage without something" ;		! maarmaa
maqal:maq%^al		V1_VerbMorf  	"hear" ;							! maqlaa
orod:or%^od			V1_VerbMorf  "run" ;								! ordaa
safar:saf%^ar		V1_VerbMorf "travel" ;								! safraa
xidhan:xidh%^am		V1_VerbMorf "become closed, tied" ;					! xidhmaa
qosol:qos%^ol		V1_VerbMorf  	"laugh" ;							! qoslaa

! polysyllabic stems
feker				V1_VerbMorf 	"think" ;									! fekray? 
carar		V1_VerbMorf 	"run away" ;
dhereg				V1_VerbMorf 	"be satisfied (eating)" ;
dabool				V1_VerbMorf 	"cover" ;
garaac				V1_VerbMorf 	"knock, dial (number-pad)" ;
diyaargarow			V1_VerbMorf 	"prepare, (u): for" ; ! diyaargaroobaa, diyaargarowdaa
walaaq				V1_VerbMorf		"(isku): stir together"                ;
wareeg				V1_VerbMorf 	"revolve, go around, tour around"      ;
xayir				V1_VerbMorf 	"block"                                ;
hagaag				V1_VerbMorf		"be straight; waa hagaag: right, OK" ;
horjeed				V1_VerbMorf  	"oppose; ka soo: be in conflict with" ;
hort{ae}g				V1_VerbMorf  	"oppose" ;
jawaab				V1_VerbMorf  	"answer" ;
martiqaad			V1_VerbMorf  	"entertain (guests)" ;
qaniin				V1_VerbMorf  	"bite, sting" ;

salaan:salaam		V1_VerbMorf "greet" ; ! TODO: salaamaa
tilmaan:tilmaam		V1_VerbMorf "describe; (ku): as" ;  
wacatan:wacatam		V1_VerbMorf "make a pact" ;            
warran:warram		V1_VerbMorf "give news; (ka): about" ; 
qaybsan:qaybsam		V1_VerbMorf  "divided; u: into" ;		 ! qaybsamaa


LEXICON V2
	V2A ;
	V2B ; 


LEXICON V2A
sii		    V2A_VerbMorf "give"                          ;
geli  		V2A_VerbMorf "(talo - obj) seek advice; (ka): seek advice from someone"       ;   ! geli ~ gal- ? 
tiri	    V2A_VerbMorf "count"                         ;
xagli	    V2A_VerbMorf "tend; (u): tend towards, favor"     ;
kari		V2A_VerbMorf  "boil (tr.), cook" ;
toosi		V2A_VerbMorf "wake up (tr.)" ;
xaqiiji	    V2A_VerbMorf "confirm"                       ;
weydii	    V2A_VerbMorf "ask someone something"         ;
goy			V2A_VerbMorf "cut (tr.)" ;
hagaaji		V2A_VerbMorf "straighten (tr.), mend" ;
hay			V2A_VerbMorf "have" ;
jabi		V2A_VerbMorf "break (tr.)" ;
jooji		V2A_VerbMorf "stop (trans.)" ;
kaadi		V2A_VerbMorf "u: wait, delay" ; 
kici		V2A_VerbMorf "cause to rise, start up (tr.)" ;  ! kici ~ kac-
kordhi		V2A_VerbMorf "increase (tr.)" ; 
nadiifi		V2A_VerbMorf "clean" ;
daaji 		V2A_VerbMorf "cause to graze, graze, pasture" ; 
bi'i		V2A_VerbMorf	"destroy" ; 

! akhri		V2_VerbMorf		"read" ; ! TODO: check for V2 in corpus
bixi		V2A_VerbMorf		"cause to leave, extract; pay" ;
celi		V2A_VerbMorf		"return, ku celi - repeat" ;
day			V2A_VerbMorf		"(isku): try; look at, examine" ;
dhoofi		V2A_VerbMorf		"export" ;
diiri		V2A_VerbMorf		"heat (tr.)" ;
faraggeli	V2A_VerbMorf		"intervene" ;
fidi		V2A_VerbMorf		"expand" ;


LEXICON V2B
nabadgelyee:nabadgelye{e} 	V2B_VerbMorf	"(soo): say goodbye to"      ; 
shaqee:shaqe{e}	    		V2B_VerbMorf "work, (ka): work for someone"               ;
gelyee:gelye{e} 			V2B_VerbMorf	"(soo): say to"      ; 			! TODO: check
safee:safe{e}				V2B_VerbMorf	"clean"                      ; 
samee:same{e}				V2B_VerbMorf	"do, make, (ka): from"       ; 
garee:gare{e}				V2B_VerbMorf "do (with loanwords)" ;  !  jeeg garee 'to check', telefoongaree 'to make a phone call'
gee:ge{e}					V2B_VerbMorf "take someone/something (in the sense of a taxi)" ;
kexee:kexe{e}				V2B_VerbMorf "drive, lead (animals)" ; 
qadee:qade{e}				V2B_VerbMorf "have lunch" ; 
rajee:raje{e}				V2B_VerbMorf "hope" ; 
malee:male{e}				V2B_VerbMorf "(u): suppose" ;
cashee:cashe{e}				V2B_VerbMorf "to eat dinner" ; 
caddee:cadde{e}				V2B_VerbMorf "to make white; to make clear" ; 
casee:case{e}				V2B_VerbMorf "to make red" ; ! -ee is somewhat productive from some adjs.




LEXICON V3
	V3A ; 
	V3B ; 
	V3B_2 ;
	V3B_3 ;


LEXICON V3A
tasho:tash{o}		V3A_VerbMorf 		"consider"                        ;
tuko:tuk{o}			V3A_VerbMorf 		"pray"                            ;
joogso:joogs{o}		V3A_VerbMorf		"stop (intr.)" 					  ;

! joogso

! joogsaday		joogsannay
! joogsatay		joogsateen
! joogsaday		joogsadeen
! joogsatay

! Need to mark wado-like verbs with {d}
! TODO: why are these working without {d}?


LEXICON V3B
gado:ga{d}{o}		V3B_VerbMorf 		"(soo): buy"                      ;
sarifo:sarif{o}		V3B_VerbMorf 		"exchange money"                  ;
wado:wa{d}{o}		V3B_VerbMorf 		"drive" ; 								 
yeelo:yeel{o}		V3B_VerbMorf 		"have, hold"                      ;
dhufo:dhuf{o}		V3B_VerbMorf 		"(ku): hit with"	;
furo:fur{o}			V3B_VerbMorf 		"open for oneself"			;
gado:ga{d}{o}		V3B_VerbMorf 		"buy"			;

! TODO: Check whether these change or not.
waalo:waal{o}			V3B_VerbMorf 		"go mad (intr.)"                  ;
booqo:booq{o}			V3B_VerbMorf		"visit"							  ;
fadhiiso:fadhiis{o}		V3B_VerbMorf 		"sit down; (soo): sit down"		;
seexo:seex{o}			V3B_VerbMorf 		"sleep"                           ;			
seexseexo:seexseex{o}	V3B_VerbMorf 		"sleep (of a number of people)"   ;	


! These do not change the final -o to -a
! TODO: this is not blocking o/a alternation. msut fix.
LEXICON V3B_2
soco:soco		V3B_VerbMorf		"proceed, continue; (u): on" ;


! These are extra special
LEXICON V3B_3
cadhow:cadhaa 		V3B_VerbMorf 	"get angry, u - with" ;		! cadhaaday, cadhaatay
dhimo:dhinta		V3B_VerbMorf 		"die" ; 						! / dhintaa



LEXICON Unknown
soc   		VerbMorf 		"walk" ;
rab   		VerbMorf 		"want" ;
cun:cum   	VerbMorf 		"eat" ;

! Some data from orwin, also in misc.words, copying here.

! V 3A		guurso		"get married"
! V 3A		qabso		"take hold"
! V 3B		gubo		"burn (intr.)"
! V 3B		guduudo		"become reddish brown"
! V 3B		guuleyso	"ku: succeed in"
! V 3B		hayso		"have"
! V 3B		iibso		"(soo): buy; sii: sell"
! V 3B		isbahayso	"to make an alliance"
! V 3B		jeclayso	"like"
! V 3B		leexo		"u: turn to"
! V 3B		noqo		"ku soo: return to"
! V 3B		oggolow		"allow, approve, ratify" ! oggolaaday, oggolaatay
! V 3B		qaado		"get, take; ka: from"
! V 3B		qaado		"take for oneself" ! qaatay
! V 3B		qabo		"catch, hold"
! V 3B		quraaco		"have breakfast"

! V 2B		caddee		"whiten, make clear, explain"
! V 2B		cashee		"have dinner, evening meal"
! V 2B		cawee		"spend hte evening"
! V 2B		daadguree	"ka soo: evacuate"
! V 2B		dambee		"come after"
! V 2B		dhammee		"finish"
! V 2B		dhexee		"be in between"
! V 3			dhegeyso	"listen"
! V 3			dhowow		"move nearer; (soo): come in"
! V 3A		buuxso		"fill for oneself"
! V 3B		booqo		"visit"
! V 3B		cadhow		"get angry, u - with" ! cadhaaday, cadhaatay
! V 3B		dhimo		"die" / dhintaa
! V 3B		dhufo		"(ku): hit with"
! V 3B		fadhiiso	"sit down; (soo): sit down"
! V 3B		furo		"open for oneself"
! V 3B		gado		"buy"
! V ?			dhaqaaq		"ku: announce"

